---
title: "lab5.1"
author: "Kate Patrakova"
date: '17 декабря 2017 г '
output: html_document
---
1. Дисперсионный анализ. Пример
Загрузим данные (требуется установить Рабочую папку с помощью setwd) или указать полный путь

```{r}

data = read.csv("diet.csv",row.names=1)
summary(data)
```

2. Ознакомимся со структурой и переименуем колонки, как нам удобно
#https://www.sheffield.ac.uk/polopoly_fs/1.547015!/file/Diet_data_description.docx
#https://www.sheffield.ac.uk/mash/data

```{r}
colnames(data) <- c("gender", "age", "height", "initial.weight", 
                    "diet.type", "final.weight")
data$diet.type <- factor(c("A", "B", "C")[data$diet.type])


```

3. Добавим новую колонку - Похудение
```{r}
data$weight.loss = data$initial.weight - data$final.weight
```

4. Проанализиуем есть ли различия по типам диет
```{r}
boxplot(weight.loss~diet.type,data=data,col="light gray",
        ylab = "Weight loss (kg)", xlab = "Diet type")
abline(h=0,col="green")
```

5. Проверим сбалансированные ли данные
```{r}
table(data$diet.type)
```

6. График групповых средних
```{r}
library(gplots) #библиотека устанавлевается с помощью install.packages
plotmeans(weight.loss ~ diet.type, data=data)
aggregate(data$weight.loss, by = list(data$diet.type), FUN=sd)
```

7. Для подгонки ANOVA модели используем функцию aov, частный случай линейной модели lm
```{r}
#тест на межгрупповые различия
fit <- aov(weight.loss ~ diet.type, data=data)
summary(fit)
```

8.попарные различия между средними значениями для всех групп
```{r}
TukeyHSD(fit)
```
 
9.Tukey honest significant differences test)
```{r}
library(multcomp)
par(mar=c(5,4,6,2))
tuk <- glht(fit, linfct=mcp(diet.type="Tukey"))
plot(cld(tuk, level=.05),col="lightgrey")
```

Задание 1
1.1. Добавить проверку на выбросы и избавиться от них. 
```{r}
#Для отображения выбросов
plot(data$weight.loss,data$diet.type)
```

```{r}
data.noout<-data[data$weight.loss<=8&data$weight.loss>=0,]
```

1.2. Повторно проверсти все тесты и сравнить результаты с выбросами и без
Проанализиуем есть ли различия по типам диет
```{r}
boxplot(weight.loss~diet.type,data=data.noout,col="light gray",
        ylab = "Weight loss (kg)", xlab = "Diet type")
abline(h=0,col="green")
```
График групповых средних
```{r}
library(gplots) #библиотека устанавлевается с помощью install.packages
plotmeans(weight.loss ~ diet.type, data=data.noout)
aggregate(data$weight.loss, by = list(data$diet.type), FUN=sd)
```
Для подгонки ANOVA модели используем функцию aov, частный случай линейной модели lm
```{r}
#тест на межгрупповые различия
fit.noout <- aov(weight.loss ~ diet.type, data=data.noout)
summary(fit.noout)
```
Попарные различия между средними значениями для всех групп
```{r}
TukeyHSD(fit.noout)
```
Tukey honest significant differences test)
```{r}
library(multcomp)
par(mar=c(5,4,6,2))
tuk <- glht(fit.noout, linfct=mcp(diet.type="Tukey"))
plot(cld(tuk, level=.05),col="lightgrey")
```

После удаления выбросов, диета С так и осталась намного лучше других. Диета А до удаления выбросов считалась лучше диеты В  (В-А=-0.27), однако после удаления выбросов диета в стала считаться на много лучше А (B-A= 0.60).



2. Зависимость потери веса от пола
Открыть документ https://www.sheffield.ac.uk/polopoly_fs/1.547015!/file/Diet_data_description.docx
и попытаться выполнить задания из него

```{r}

data.noout.with.gender<-data[!is.na(data$gender),]
data.noout.with.gender$gender <- factor(c("Female","Male")[as.ordered(data.noout.with.gender$gender)])
```

Effect of diet and gender on weight lost
```{r}
boxplot(weight.loss~gender,data=data.noout.with.gender,col="light gray",
        ylab = "Weight loss (kg)", xlab = "Gender")
abline(h=0,col="green")
```

График групповых средних
```{r}

plotmeans(weight.loss ~ gender, data=data.noout.with.gender)
aggregate(data.noout.with.gender$weight.loss, by = list(data.noout.with.gender$gender), FUN=sd)
```

Для подгонки ANOVA модели используем функцию aov, частный случай линейной модели lm
тест на межгрупповые различия
```{r}
fit.noout <- aov(weight.loss ~ gender, data=data.noout.with.gender)
summary(fit.noout)

```

Попарные различия между средними значениями для всех групп
```{r}
TukeyHSD(fit.noout)
```
Tukey honest significant differences test)
```{r}
library(multcomp)
par(mar=c(5,4,6,2))
tuk <- glht(fit.noout, linfct=mcp(gender="Tukey"))
plot(cld(tuk, level=.05),col="lightgrey")
```

Нельзя сказать, что потеря веса зависит от пола, т.к. разница незначительна Male-Female 0.1221283. Средние значения для женщин и мужчин практически не различаются.