---
title: "lab5"
author: "Kate Patrakova"
date: '6 декабря 2017 г '
output: html_document
---
1.Пользуясь примером из лекции файл (5.0.R) проанализируйте данные о возрасте и физ. характеристиках молюсков
#https://archive.ics.uci.edu/ml/datasets/abalone

```{r}
data <- read.csv("https://archive.ics.uci.edu/ml/machine-learning-databases/abalone/abalone.data", header=TRUE, sep=",")
summary(data)
colnames(data)
colnames(data) <- c("sex", "length", "diameter", "height", 
                "whole_weight", "shucked_weight",
                "viscera_weight", "shell_weight", "rings")

colnames(data)
data$sex <- factor(c("Female", "Infant", "Male")[data$sex])
par(mfrow=c(1,3)) 
hist(data$diameter, main = "Диаметр, мм")
hist(data$height, main = "Высота, мм")
hist(data$whole_weight, main = "Полный вес, гр")
```


2. Видим ассиметрию https://en.wikipedia.org/wiki/Skewness
и выбросы (от них нужно избавиться)
Визулизируем возможные зависимости
```{r}
par(mfrow=c(1,2)) 
plot(data$diameter, data$whole_weight,'p',main = "Зависимость веса от диаметра")
plot(data$height, data$whole_weight,'p',main = "Зависимость веса от высоты")

```


4. Хорошо видна зависимость, нужно её исследовать, построить линейные модели при помощи функции lm, посмотреть их характеристики

Линейная модель зависимости веса от высоты
```{r}
linear.model.wh<-lm(whole_weight~height, data=data)
linear.model.wh
summary(linear.model.wh)
plot(linear.model.wh)
```
Линейная модель зависимости веса от диаметра
```{r}
linear.model.wd<-lm(whole_weight~diameter, data=data)
linear.model.wd
summary(linear.model.wd)
plot(linear.model.wd)
```

5.Избавиться от выборосов, построить ещё модели и проверить их

Чистка от выбросов для модели зависимости веса от диаметра
```{r}

data.noout<-data[data$height<0.4&data$height>0.03&data$diameter>0.1,]
linear.model.wd.emissions<-lm(whole_weight~diameter,data=data.noout)
linear.model.wd.emissions
plot(linear.model.wd.emissions)

```

Чистка от выбросов для модели зависимости веса от высоты
```{r}
data.noout<-data[data$height<0.4&data$height>0.05,]
linear.model.wh.emissions<-lm(whole_weight~height,data=data.noout)
linear.model.wh.emissions
plot(linear.model.wh.emissions)
```

Линейная модель зависимости веса от высоты и диаметра

```{r}
linear.model.w.hd<-lm(whole_weight~+height+diameter,data=data.noout)
linear.model.w.hd
summary(linear.model.w.hd)
plot(linear.model.w.hd)
```

Линейная модель Всё в одном 
```{r}
linear.model.all<-lm(whole_weight~.-shucked_weight-viscera_weight-shell_weight,data=data.noout)
linear.model.all
summary(linear.model.all)
plot(linear.model.all)

```

6. Разделить массив данных на 2 случайные части
```{r}
odds <- seq(1, nrow(data.noout), by=2)
data.in <- data.noout[odds,]
data.out <- data.noout[-odds,]
```


7. Подогнать модель по первой части

```{r}
linear.model.all.half<-lm(whole_weight~.-shucked_weight-viscera_weight-shell_weight,data=data.in)
linear.model.all.half
summary(linear.model.all.half)
plot(linear.model.all.half)
```


8. спрогнозировать (функция predict) значения во второй части
```{r}
data.predict.out <- predict (linear.model.all.half, data.out)
plot (data.out$whole_weight, data.predict.out)
```

9. Проверить качесвто прогноза
Предсказание значений на известном наборе данных - in
```{r}
data.predict.in <- predict (linear.model.all.half)
cor (data.in$whole_weight, data.predict.in)
```

Предсказание значений на неизвестном наборе данных- out
```{r}
cor (data.out$whole_weight, data.predict.out)
```


