---
title: "hw01"
author: "Kate Patrakova"
date: '1 октября 2017 г '
output: html_document
---

По адресу http://www.stats.uwo.ca/faculty/braun/data/rnf6080.dat можно получить набор данных об осадках в Канаде с 1960 по 1980 годы. Необходимо загрузить эти данные при помощи read.table. Воспользуйтесь справкой, чтобы изучить аргументы, которые принимает функция.

Загрузите данные в датафрейм, который назовите data.df.
```{r}
data.df <- read.table(file = "rnf6080.dat")
```

Сколько строк и столбцов в data.df? Если получилось не 5070 наблюдений 27 переменных, то проверяйте аргументы.
```{r}
dim(data.df)
```

Получите имена колонок из data.df.
```{r}
colnames(data.df)
```

Найдите значение из 5 строки седьмого столбца.
```{r}
data.df[5, 'V7']
data.df[5, 7]
```


Напечатайте целиком 2 строку из data.df
```{r}
data.df[2,]
```

Объясните, что делает следующая строка кода names(data.df) <- c("year", "month", "day", seq(0,23)). Воспользуйтесь функциями head и tail, чтобы просмотреть таблицу. Что представляют собой последние 24 колонки?

names(data.df) получает имена всех колонок в датафрейме, вторая часть переименовывает колонки.
последние 24 колонки  - ??????
```{r}
names(data.df) <- c("year", "month", "day", seq(0,23))
head(data.df)
tail(data.df)
```

Добавьте новую колонку с названием daily, в которую запишите сумму крайних правых 24 колонок. Постройте гистограмму по этой колонке. Какие выводы можно сделать?



```{r}
data.df <- cbind(data.df, daily = rowSums(data.df[4:27]))
barplot(data.df[,'daily'])

#ВЫВОДЫ
```



Создайте новый датафрейм fixed.df в котром исправьте замеченную ошибку. Постройте новую гистограмму, поясните почему она более корректна.



```{r}
fixed.df<-data.df[data.df$daily>=0,]
barplot(fixed.df[,'daily'])

#ВЫВОДЫ
```

