---
title: "lab2"
author: "Екатерина Патракова"
date: '22 октября 2017 г '
output: html_document
---

Лабораторная работа 2

## Исходные данные
Установленная среда R включает в себя набор заранее сконфигурированных массивов данных.
В данной лабораторной требуется использовать одну из них  — датафрейм из 93 машин-новинок 1993 года.
Для того, чтобы загрузить данный датафрейм, необходимо выполнить следующие команды:

```{r}
library(MASS)
data(Cars93)
```

Для того, чтобы ознакомиться со структурой и составом данных, можно выполнить команду
```{r}
View(Cars93)
```
или нажать на соответствующую кнопку в RStudio.

### Задание 1
1. Выполните команду ``summary()`` на полном наборе данных. Можно ли по результату выполнения сказать сколько строк в датафрейме?
Если да, напишите сколько. Если нет, то приведите другой способ.

```{r}
sum(summary(Cars93$Model));
nrow(Cars93); #количество строк в датафрейме
```

Команда summary() служит для отображения распределения элементов датафрейма по признакам и возвращает количество вхождений элементов для каждого уникального признака, при этом их сумма = количеству строк датафрейма.
Гораздо удобнее использовать команду nrow(), которая возвращает только одно значение - 93 строки.

2. Найдите среднюю цену машин с задним приводом.
```{r}
mean(subset(Cars93$Price,Cars93$DriveTrain=="Rear"));
```

3. Найдите минимальное число лошадиных сил автомобиля для 7 пассажиров. Для 6 пассажиров.
```{r}
min(subset(Cars93$Horsepower,Cars93$Passengers=="7"));
min(subset(Cars93$Horsepower,Cars93$Passengers=="6"));
```

4. Найдите машины с максимальным, минимальным и средним(медианой) расстоянием, которая машина может проехать по трассе.
Вам понадобятся 2 колонки, чтобы рассчитать расстояние. Какие?

Нужно использовать колонки MPG.highway (расход топлива на трассе) и Fuel.tank.capacity (объем бака).
```{r}
Cars93 <- cbind(Cars93, distances =Cars93$MPG.highway*Cars93$Fuel.tank.capacity)

#maximum
Cars93[Cars93$distances== max(Cars93$distances) ,]
#median
Cars93[Cars93$distances== median(Cars93$distances) ,]
#minimum
Cars93[Cars93$distances== min(Cars93$distances) ,]

```

## Задание 2
В самом начале занятий приводился пример с фабрикой и производством автомобилей.
Ниже приведён пример кода, который старается оптимизировать выпуск продукции ориентируясь на доступные ресурсы.
```{r}
factory.run <- function (o.cars=1, o.trucks=1) {
  factory <- matrix(c(40,1,60,3),nrow=2, dimnames=list(c("трудодни","сталь"),c("автомобили","грузовики")))
  warehouse <- c(1600,70) #Доступно материалов на складе
  names(warehouse) <- rownames(factory)
  reserve <- c(8,1)
  names(reserve) <- rownames(factory)
  output <- c(o.cars, o.trucks)
  names(output) <- colnames(factory)
  
  steps <- 0 # Счётчик числа шагов цикла
  repeat {
    steps <- steps + 1
    needed <- factory %*% output # Подсчитаем ресурсы, которые нам нужны для производства требуемого кол-ва машин
    message(steps)
    print(needed)
    # Если ресурсов достаточно и остаток меньше или равен резерву, то мы произвели максимум возможного.
    # Нужно прекращать
    if (all(needed <= warehouse) && all((warehouse - needed) <= reserve)) {
      break()
    }
    # Если заявка слишком большая и ресурсов недостаточно, уменьшим её на 10%
    if (all(needed > warehouse)) {
      output <- output * 0.9
      next()
    }
    # Если всё наоброт, то увеличим на 10%
    if (all(needed < warehouse)) {
      output <- output * 1.1
      next()
    }
    # Если мы потребили одного ресурса слишком много, а другого недостаточно,
    # то увеличим план на случайную величину
    output <- output * (1+runif(length(output),min=-0.1,max=0.1))
  }
  
  return(output)
}
```

1. Выполните код и запустите эту функцию ``factory.run()``.
```{r}
factory.run()
```

2. С каким входными значениями функция вызвана? Какой получился результат?
В результате было получено 10 автомобилей и 19 грузовиков (точнее: 10.03 и 19.95) с входными параметрами o.cars=1, o.trucks=1. 
Данная функция изменяет соотношение количства производимых товаров, т.к. что бы были распределены все доступные ресурсы со склада (для оптимизации производства)

3. Повторите вызов 4 раза. Полученные ответы отличаются от полученных ранее? Если да, почему? Если нет, почему?
```{r}
factory.run();
factory.run();
factory.run();
factory.run();
```
Функция вызвана со значениями по умолчанию o.cars=1, o.trucks=1.
В результате поочередных вызовов функции были получены различные значения, однако итоговое количество произведенных автомобилей всегда 9-10 автомобилей и 19 грузовиков. Различия в конечных результатах вызваны увеличением плана на равномерно распределенную случайную величину output <- output * (1+runif(length(output),min=-0.1,max=0.1)).

4. В приведённом коде, переменные _steps_ и _output_ находятся внутри алгоритма.
Измените функцию так, чтобы она возвращала число шагов и произведённое количество машин.
```{r}
factory.run <- function (o.cars=1, o.trucks=1) {
  factory <- matrix(c(40,1,60,3),nrow=2, dimnames=list(c("трудодни","сталь"),c("автомобили","грузовики")))
  warehouse <- c(1600,70) #Доступно материалов на складе
  names(warehouse) <- rownames(factory)
  reserve <- c(8,1)
  names(reserve) <- rownames(factory)
  output <- c(o.cars, o.trucks)
  names(output) <- colnames(factory)
  
  steps <- 0 # Счётчик числа шагов цикла
  repeat {
    steps <- steps + 1
    names(steps) <- "количество шагов";
    needed <- factory %*% output # Подсчитаем ресурсы, которые нам нужны для производства требуемого кол-ва машин
    # Если ресурсов достаточно и остаток меньше или равен резерву, то мы произвели максимум возможного.
    # Нужно прекращать
    if (all(needed <= warehouse) && all((warehouse - needed) <= reserve)) {
      break()
    }
    # Если заявка слишком большая и ресурсов недостаточно, уменьшим её на 10%
    if (all(needed > warehouse)) {
      output <- output * 0.9
      next()
    }
    # Если всё наоброт, то увеличим на 10%
    if (all(needed < warehouse)) {
      output <- output * 1.1
      next()
    }
    # Если мы потребили одного ресурса слишком много, а другого недостаточно,
    # то увеличим план на случайную величину
    output <- output * (1+runif(length(output),min=-0.1,max=0.1))
  }
  
  return(list(steps,needed,output))
}
```

5. Установите план равный тридцати автомобилям и 20 грузовикам и выполните функцию.
   1. Какой получили результат?
   2. Каким получился итоговый запрос ресурсов (переменная _needed_)
   3. Как много итераций пришлось пройти, чтобы получить ответ (переменная _steps_)? 
   4. Для подсчёта можно пользоваться функциями печати (``print``, ``message``) или вернуть результат из функции.
   
   
   
```{r}
factory.run(30,20);
```
Результат: 9 автомобилей, 19 грузовиков.
Запрос ресурсов: трудодни 1592.57, сталь 69.6847.
Для получения результата было пройдено 456 итераций.
