---
title: "cw4"
author: "Kate Patrakova"
date: '24 октября 2017 г '
output: html_document
---
#Загрузите данные в датафрейм. Адрес: github    https://raw???путь_к_файлу_найдите_сами???/data/gmp.dat 

```{r}
gmp <- read.table("https://raw.githubusercontent.com/SergeyMirvoda/MD-DA-2017/master/data/gmp.dat")
gmp$pop <- gmp$gmp/gmp$pcgmp
estimate.scaling.exponent <- function(a, y0=6611, response=gmp$pcgmp,
                                        predictor = gmp$pop, maximum.iterations=100, deriv.step = 1/100,
                                        step.scale = 1e-12, stopping.deriv = 1/100) {
  mse <- function(a) { mean((response - y0*predictor^a)^2) }
  for (iteration in 1:maximum.iterations) {
    deriv <- (mse(a+deriv.step) - mse(a))/deriv.step
    a <- a - step.scale*deriv
    if (abs(deriv) <= stopping.deriv) { break() }
  }
  fit <- list(a=a,iterations=iteration,
              converged=(iteration < maximum.iterations))
  return(fit)
}


```

#Пример вызова с начальным занчением a
```{r}
a.start<-estimate.scaling.exponent(0.15)
a.start
```


#С помошью полученного коэффициента постройте кривую (функция curve) зависимости
```{r}
curve((y0=6611)*x^estimate.scaling.exponent(0.15)$a,gmp$pop,xlab='Население',y, ylab='Доход')

```

#Удалите точку из набора исходных данных случайным образом, как изменилось статистическая оценка коэффициента a?
```{r}
point<-round(runif(1,max=365))
gmp<-gmp[-point,]
a.after.del<-estimate.scaling.exponent(0.15)
a.start$a-a.after.del$a #а незначительно уменьшилось
```

#Запустите оценку несколько раз с разных стартовых точек. Как изменилось значение a?
```{r}
estimate.scaling.exponent(0)
estimate.scaling.exponent(0.1)
estimate.scaling.exponent(0.15)
estimate.scaling.exponent(0.17)
estimate.scaling.exponent(0.18)
estimate.scaling.exponent(0.2)
estimate.scaling.exponent(0.25)

```


Выводы: При оценке с разных стартовых точек, было обнаружено, что полученное значение a не меняется, а количество итераций для достижения сходимости меньше, когда стартовое значение ближе к исходному. Наименьшее количество иттераций при стартовом значении 0.17.


